臺灣臺南地方法院刑事判決
110年度訴字第524號
公  訴  人  臺灣臺南地方檢察署檢察官
被      告  陳清鋑


            郭一融



            簡延中


前列被告共同
選任辯護人  蔡弘琳律師
            鍾旺良律師

上列被告因傷害等案件，經檢察官提起公訴（109年度偵字第731
2號、110年度偵字第2459號），本院判決如下：
    主  文
陳清鋑共同犯恐嚇危害安全罪，處有期徒刑伍月，如易科罰金，
以新臺幣1仟元折算1日；又犯恐嚇危害安全罪，處有期徒刑肆月
，如易科罰金，以新臺幣1仟元折算1日；又犯傷害罪，處有期徒
刑捌月；又共同犯傷害罪，處有期徒刑柒月；又共同犯恐嚇危害
安全罪，處有期徒刑陸月，如易科罰金，以新臺幣1仟元折算1日
。不得易科罰金部分，應執行有期徒刑壹年；得易科罰金部分，
應執行有期徒刑拾月，如易科罰金，以新臺幣1仟元折算1日。
郭一融共同犯傷害罪，處有期徒刑陸月，如易科罰金，以新臺幣
1仟元折算1日。
簡延中共同犯恐嚇危害安全罪，處有期徒刑伍月，如易科罰金，
以新臺幣1仟元折算1日。
    事  實
一、陳清鋑係址設於臺南市○○路0段00號「阿里巴巴機車出租行
    」（下稱阿里巴巴租車行）股東、簡延中為阿里巴巴租車行
    實際負責人；黃康迪係址設於臺南市○區○○路0 段00號「FUN
     心騎」租車公司（下稱「FUN 心騎」租車行）實際負責人
    、邜嘉鈺為「FUN 心騎」租車行員工；胡鈞典為址設於臺南
    市○區○○路000號「明正」機車行之實際負責人、蔡秉邑為明
    正機車行之員工，緣因臺南轉運站攬客乙事，阿里巴巴租車
    行與「FUN 心騎」租車行、「明正」機車行素有紛爭，陳清
    鋑、郭一融、簡延中竟分別為下列犯行：
  ㈠於109年1月15日下午3時23分許起至同日下午4時09分止，陳
    清鋑與真實姓名年籍不詳之成年男子，前往「FUN 心騎」租
    車公司，欲尋黃康迪理論阿里巴巴租車行攬客遭檢舉乙事，
    而黃康迪並未在店內，僅有員工周郁承在店內，陳清鋑與該
    真實姓名年籍不詳之人，竟基於恐嚇之犯意聯絡，向周郁承
    恫嚇稱：「大家就照規矩來，不然就關店」、「不爽沒關係
    ，時間讓你約，看要不要」、「我要打，一定先抓你來打」
    、「你不要那個態度，不然你是第一個被人打的，我不會騙
    你啦」等語，使周郁承心生畏懼，足生危害於其生命、身體
    之安全。
  ㈡緣邜嘉鈺找人拍攝阿里巴巴租車行攬客之畫面，遭陳清鋑發
    覺，陳清鋑即與郭一融、曾柏誠（涉犯傷害、妨害秩序部分
    另由檢察官為不起訴處分）於109年4月2日下午1時30分許，
    在臺南市○區○○路000號臺南轉運站前廣場，與邜嘉鈺理論為
    何要找人來拍攝阿里巴巴租車行招攬客人畫面，雙方進而發
    生爭執，陳清鋑竟基於恐嚇之犯意，向邜嘉鈺恫嚇稱「不要
    以為妳是女的，我就不敢打妳」，並將邜嘉鈺所戴之帽子拍
    落，使邜嘉鈺心生畏懼，致生危害於其生命、身體之安全。
    此時，陳清鋑見蔡秉邑在旁持手機錄影，竟基於公然侮辱、
    傷害之犯意，在不特定人可共見共聞之廣場，向蔡秉邑辱罵
    「你在錄三小」、「幹你娘」，足以貶損蔡秉邑之人格及社
    會評價，同時復徒手毆打及以膝蓋撞擊蔡秉邑，致蔡秉邑因
    而受有右前臂鈍挫傷併遠端尺骨骨幹骨折等傷害；胡鈞典見
    陳清鋑毆打蔡秉邑即上前阻攔陳清鋑，在旁之郭一融見狀，
    竟與陳清鋑基於傷害他人身體之犯意聯絡，由郭一融自後架
    住胡鈞典，陳清鋑復以出拳毆打胡鈞典之方式傷害胡鈞典，
    致胡鈞典因而受有鼻骨骨折、頭部挫傷、左前胸挫傷等傷害
    。
  ㈢陳清鋑毆打完胡鈞典、蔡秉邑後，向位於臺南市○區○○路0段0
    0號「國光」租車公司（下稱國光租車公司）負責人劉嘉平
    提及邜嘉鈺找人拍攝阿里巴巴租車行攬客畫面之事，劉嘉平
    遂出面邀約黃康迪於109年4月2日下午3時許，前往國光租車
    公司與陳清鋑、簡延中協調邜嘉鈺找人拍攝阿里巴巴租車行
    攬客畫面乙事。黃康迪與其父黃明營、「FUN 心騎」租車行
    股東張正道分別前往國光租車公司，黃康迪等人抵達後，因
    黃康迪始終未對拍攝阿里巴巴租車行攬客畫面之事表示意見
    ，陳清鋑、簡延中竟基於恐嚇之犯意聯絡，由陳清鋑、簡延
    中先後向黃康迪恫嚇稱「他打錯人了」、「已經2個住院了
    」、「你們公司叫人錄影的事要怎麼處理」等語；簡延中並
    恫稱「要輸贏（輸的人就把店收起來）」等語，簡延中並作
    勢毆打黃康迪，使黃康迪心生畏懼，致生危害於其生命、身
    體之安全。嗣經周郁承、蔡秉邑、胡鈞典報警處理，經警調
    取監視器錄影畫面後，始循線查獲上情。
二、案經周郁承、蔡秉邑、胡鈞典訴請臺南市政府警察局第五分
    局報請臺灣臺南地方檢察署檢察官偵查起訴。
    理  由
壹、程序部分
一、按被告以外之人於審判外之言詞或書面陳述，除法律有規定
    者外，不得作為證據，刑事訴訟法第159條第1項定有明文。
    證人周郁承、蔡秉邑、胡鈞典、梁佑誠、黃康迪、邜嘉鈺於
    警詢所為之陳述，係被告以外之人於審判外之陳述，被告等
    人及其辯護人既不同意作為證據（見本院卷第100頁），且
    不符刑事訴訟法所定得例外作為證據之情形，自無證據能力
    。
二、按被告以外之人於審判外之陳述，經當事人於審判程序同意
    作為證據，法院審酌該言詞陳述或書面陳述作成時之情況，
    認為適當者，亦得為證據。當事人、代理人或辯護人於法院
    調查證據時，知有第159條第1項不得為證據之情形，而未於
    言詞辯論終結前聲明異議，視為有前項之同意，刑事訴訟法
    第159條之5定有明文。查本件認定事實所引用之其餘陳述證
    據（證人證人周郁承、蔡秉邑、胡鈞典、梁佑誠、黃康迪、
    邜嘉鈺於警詢所為之陳述除外），經本院於審理時提示檢察
    官、被告等及其辯護人均表示無意見，迄於言詞辯論終結前
    亦未聲明異議，可視為同意作為證據，本院審酌該陳述證據
    之取得過程並無瑕疵，與本案待證事實間復具有相當之關聯
    性，以之為本案證據尚無不當，自得採為證據。再查其餘本
    案判決所引用之非陳述證據，並無證據證明係實施刑事訴訟
    程序之公務員違背法定程序所取得，自應認均具有證據能力
    。
貳、實體部分
一、訊問被告陳清鋑辯稱：我有跟他們打架，但沒有恐嚇或是罵
    他們，承認傷害。否認公然侮辱及恐嚇云云；訊問被告郭一
    融矢口否認有何傷害犯行，辯稱：我當時是勸架，不是打架
    ，我是往後拉走他們；訊問被告簡延中亦否認有恐嚇犯行，
    辯稱：我們是走過去要到總店幫忙，遇到國光的老闆，我們
    在協調的會議沒有黃康迪，有說要約束自己的員工。在協調
    的過程中，黃康迪那時候才進來的，我沒有打人跟打架的習
    慣云云。辯護人則為被告等辯護稱：㈠（犯罪事實㈠）被告陳
    清鋑曾經對告訴人周郁承說「不爽沒關係，時間讓你約，看
    要不要」、「你不要那個態度，不然你是第一個被人打的，
    我不會騙你啦」這兩句話，事實上我們根據鈞院勘驗這兩句
    話的前後語來說，第一個部分，被告陳清鋑有講到「你跟你
    老闆說」、「你跟迪哥說一下」，迪哥指的就是黃康迪，「
    看有沒有要出來講，不用拜託誰」、「要出來講大家就照規
    矩來，不然就關店，都不用講」，根據被告陳清鋑說的這些
    話，顯然是要求告訴人周郁承回去轉達給他的老闆黃康迪，
    我們根據卷內的事證，周郁承並沒有把這件事情轉述給黃康
    迪，我們認為這個部分既然沒有通知，也就沒有所謂恐嚇的
    部分，更遑論是針對恐嚇周郁承，這部分請鈞院斟酌，第二
    句話我們也把前後語整理一下，被告陳清鋑對周郁承說「你
    不要那個態度，不然你是第一個被人打的，我不會騙你啦」
    ，但是在這之前，被告陳清鋑是看到周郁承一副不以為然的
    態度，所以被告陳清鋑對周郁承說「你有夠軟爛」，周郁承
    聽了以後說「我沒有軟爛」，然後被告陳清鋑又說「如果我
    要打人，我一定先對你動手」，但是我們看到後語，周郁承
    說「我先處理客人的還車，正在忙」，從這些雙方面的對話
    來說，暫且不論這些話的意思是不是有達到恐嚇的意思，但
    是至少對告訴人周郁承，他根本就不以為意，他既然不以為
    意，沒有心生畏懼之心何來的恐嚇，我們認為檢察官把他們
    的對話擷取其中的一二句，我們認為這個既然跟他們講話的
    前後語的爭議有所不符，我們認為這個部分犯罪上是不能證
    明。㈡（犯罪事實㈡）關於被告陳清鋑對邜嘉鈺說「不要以為
    妳是女的，我就不敢打妳」，然後又拍掉帽子，他的目的主
    要是因為不滿告訴人邜嘉鈺指示案外人王諺豐秘密錄影蒐集
    阿里巴巴租車行攬客的行為，他心中不滿而且有生氣的意思
    ，但是我們認為主觀上是不是已達到所謂恐嚇的意思請斟酌
    。關於公然侮辱、傷害告訴人蔡秉邑的部分，事實上就傷害
    的部分，被告陳清鋑已經坦承不諱、犯後態度良好，我們的
    重點是他在打人的過程中雖然有說到「幹」、「幹你娘」這
    些話，但是從上次勘驗的筆錄內容來看，他打的過程是同一
    時間講，每打一下就講一句三字經，我們再參酌被告陳清鋑
    本身的教育程度，他本來就是一個粗人，講話就是隨口三字
    經，所以我們認為他打人是事實，但在打人的同一時間講這
    些三字經的話，那只是他的口頭禪，並不是有公然侮辱的意
    思。關於被告陳清鋑、郭一融共同傷害胡鈞典的部分，被告
    陳清鋑就傷害部分已經坦承不諱，比較有爭議的就是郭一融
    有沒有犯意聯絡要傷害胡鈞典，在勘驗錄音時後來有聽到確
    實郭一融有講「你緊走」這句話，在那個過程中假設郭一融
    確實跟陳清鋑有共同傷害的意思，他不會說「你緊走」，我
    們認為在衝突發生的過程，每個人的動作都是比較混亂的，
    不能以郭一融客觀上有拉的行為，甚至於有架脖子的這些行
    為，來推論當時郭一融的犯意，究竟是共同傷害還是叫他趕
    快離開，這個錄音的部分請鈞院特別斟酌，「你緊走」意思
    就是不要再跟他糾纏了，所以我們認為郭一融就共同傷害的
    部分，犯罪事實不足以證明。㈢（犯罪事實㈢）關於陳清鋑、
    簡延中共同恐嚇告訴人黃康迪的部分，根據證人的說法，其
    實本案是因為有一個轉運站攬客、錄影的問題，也衍生所謂
    的傷害，所以那一天國光機車行的老闆劉嘉平才約雙方到他
    公司討論，我們要強調一點，假設陳清鋑、簡延中有要恐嚇
    ，或是所謂「要輸贏」，在劉嘉平約他們時根本不需要答應
    ，他們自己處理就好，但是反而他們心平氣和到國光機車行
    ，再請劉嘉平的好友張正道，以及張正道約了黃康迪的爸爸
    ，乃至於後來再聯繫黃康迪到國光機車行去討論，在討論的
    過程中暫且不論這些話究竟有沒有講，或是究竟誰講的，至
    少我們認為那三句話，只是在單純陳述那天事情的緣由、經
    過，如果這些話大家都不講，就不曉得那天協調的是什麼事
    情，告訴人黃康迪只是聽了那些話，覺得好像有恐嚇他的意
    思，其實我們從客觀事實判斷，那只是單純的陳述，根本無
    關於恐嚇的意思，比較重要的一點是「要輸贏」這句話究竟
    是誰講的，這部分請鈞院斟酌，但是根據證人張正道、劉嘉
    平的證述，其實很明顯的講述「要輸贏」三個字只是簡單扼
    要的話，他們真正的意思是不然我們就到外面去講，把事情
    講清楚看要怎麼輸贏，如果今天員工的事情都沒有辦法去管
    束，當一個老闆都沒有辦法去約束員工，造成在攬客的過程
    中有這麼多衝突，乾脆要嘛我的店給你，要嘛你的店給我，
    所以這個意思跟所謂的「要輸贏」其實還是有一段差距的，
    這也更可以推論黃康迪、張正道所謂的「要輸贏」，其實他
    們是斷章取義，他們並不瞭解真正的、他們當初在談的過程
    。
二、經查：
  ㈠犯罪事實㈠部分
　⒈被告陳清鋑固供承有對告訴人周郁承說「我要打，一定先抓
    你來打」、「你不要那個態度，不然你是第一個被人打的，
    我不會騙你啦」等語（見本院卷第282頁），惟否認有恐嚇
    之犯意云云。而此部分犯罪事實業據告訴人周郁承於偵查中
    證稱：「109年1月15日陳清鋑及簡延中他們還有來店裡恐嚇
    ，意思就是說我很白目，而且要我們把店關一關不要做了，
    叫我們回家吃自己，而且還叫我立正站好。」等語（見偵三
    卷第248頁）。　
　⒉經本院勘驗當天監視錄影光碟可知被告陳清鋑一到「FUN 心
    騎」租車公司即指責告訴人周郁承白目等語，並出言稱「…
    你有聽懂嗎，你跟你老闆說，你跟迪哥說一下，看有沒有要
    出來講，不用拜託誰，要出來講，大家就照規矩來，不然就
    關店，就關店，都不用講，要不要試看看，你要玩嗎！」等
    語。因告訴人周郁承當時正在處理客人要租車之事遂未多加
    理會，被告與該名同往不詳姓名之人除將客人趕走外，並即
    對告訴人周郁承恫稱「佞爸看你很「爛屘」（台語音譯）」
    、「我要打，一定先抓你來打！」等語，此均有本院勘驗筆
    錄（見本院卷第162-164頁）及「FUN心騎」租車公司109年1
    月15日監視器錄影畫面翻拍照片6張（見警二卷第65-67頁〈
    同警二卷第189-191頁、第341-343頁、警三卷第57-59頁、
    第199-201頁、第249-251頁、第287-289頁、第333-335頁、
    第371-373頁、第565-567頁〉、警四卷第635-639頁、第905-
    907頁）、「FUN心騎」租車公司109年1月15日監視器錄影畫
    面錄音譯文1份（見偵三卷第387-389頁、第391-392頁、第3
    93-396頁），足見被告陳清鋑當時確是一副盛氣凌人之態。
       
  ⒊按「爛屘」（台語音譯）」，或寫成「爛抹」，一般係指厚
    顏無恥、流氓樣、不要臉的樣子。因告訴人周郁承當時正忙
    於處理客人要租車之事即遭被告指為「爛屘（或「爛抹」）
    」，並出言要毆打告訴人，參以被告陳清鋑說話之態度及趕
    走客人之舉動，殊難令人置信其無恐嚇之犯意！所辯顯不足
    採信。
　㈡犯罪事實㈡部分　
　⒈被告陳清鋑業供承有對被害人邜嘉鈺口出「不要以為妳是女
    的，我就不敢打妳」等語，並將邜嘉鈺所戴之帽子拍落之行
    為（見本院卷第282頁），核與被害人即證人邜嘉鈺之證述(
    見偵三卷第245-252頁)相吻合。雖被告陳清鋑辯稱無恐嚇之
    意思，邜嘉鈺之帽子是不小心揮手拍落云云，然被告陳清鋑
    體型壯碩，口氣不善，又動手拍落被害人邜嘉鈺之帽子，種
    種舉動都顯現非和善之商談問題之態度，客觀上自足令他人
    心生畏懼。何況，被害人邜嘉鈺亦已具結證稱：「陳清鋑在
    質問我的過程中就把我的帽子打掉，讓我感到很害怕。」等
    語（見偵三卷第248頁）。此外，復有臺南轉運站109年4月2
    日監視器錄影畫面光碟檔案暨翻拍照片16張（見警一卷第75
    -82頁〈同警四卷第719-733頁〉）可證，足證被害人邜嘉鈺之
    指訴非虛。 
　⒉被告陳清鋑對毆打告訴人蔡秉邑、胡鈞典成傷乙節已坦承不
    諱（見警一卷第3-8頁、偵一卷第73-76頁、偵一卷第123-12
    9頁〈同偵二卷第51-57頁、同偵三卷第151-157頁〉、警二卷
    第11-29頁〈同警三卷第7-25頁〉，偵一卷第167-170頁〈同偵
    二卷第221-224頁、同偵三卷第369-372頁)，核與告訴人蔡
    秉邑之證述(見偵一卷第47-51頁)及告訴人胡鈞典之證述(見
    偵一卷第47-51頁)相符合，被陳清鋑之自白應與事實相符。
    此外，並有於(胡鈞典)國立成功大學醫學院附設醫院中文診
    斷證明書2份（見警一卷第55-56頁〈同警四卷第737-739頁，
    偵一卷第57-59頁〉）、(蔡秉邑)國立成功大學醫學院附設醫
    院中文診斷證明書1份（見警一卷第61頁〈同警四卷第741頁〉
    ）、臺南轉運站109年4月2日監視器錄影畫面光碟檔案暨翻
    拍照片16張（見警一卷第75-82頁〈同警四卷第719-733頁〉）
    及本院於110年10月26日勘驗筆錄（見本院卷第165頁）可證
    ，事證明確。
　⒊又被告陳清俊固不否認有於毆打告訴人蔡秉邑時辱罵「幹你
    娘」等語，惟辯稱僅是口頭禪云云。按刑法第309條所稱侮
    辱，係指侮弄辱罵。亦即凡於不特定人或多數人，得以共見
    或共聞之狀態，以粗鄙之言語、舉動、文字、圖畫為侮弄辱
    罵，或為其他輕蔑人格之一切行為，對他人為有害於感情、
    名譽之輕蔑表示，足使他人在精神上、心理上，感受到難堪
    或不快之虞者，即屬之。而「幹你娘」一語在社會通念及口
    語意義上，係對他人人格泛稱之貶損辱詞，以及係對他人道
    德負面評價，足以令人感到難堪、不快。本件被告陳清鋑於
    上開時地，在不特定人，得以共見共聞之街道旁，對告訴人
    蔡秉邑以台語口出「幹你娘」等語，在客觀上，確屬負面評
    價之字眼，有嘲諷、輕視，而使告訴人難堪意思，足以貶抑
    告訴人之人格，顯已超出合理範圍，並足以使在街道旁之告
    訴人，因此受有精神上或情感上傷害，並減損告訴人之聲譽
    、人格及社會評價，自屬公然侮辱之行為無誤，殊難以口頭
    禪一語以為搪塞，是本件被告陳清鋑公然侮辱犯行，亦可認
    定。　
　⒋至於被告郭一融是否與被告陳清俊有共同傷害告訴人胡鈞典
    乙節，被告郭一融固供承有自後架住告訴人胡鈞典，但辯稱
    是要勸胡鈞典趕快離開云云。然上開犯罪事實除業據告訴人
    胡鈞典指訴在卷(見偵一卷第47-51頁)外，並有(胡鈞典)國
    立成功大學醫學院附設醫院中文診斷證明書2份（見警一卷
    第55-56頁〈同警四卷第737-739頁，偵一卷第57-59頁〉）、
    臺南轉運站109年4月2日監視器錄影畫面光碟檔案暨翻拍照
    片16張（見警一卷第75-82頁〈同警四卷第719-733頁〉）可證
    ，足證確因被告郭一融架住告訴人胡鈞典致其無法抵抗或閃
    躲被告陳清鋑之攻擊，導致其遭被告陳清鋑毆打造成鼻骨骨
    折、頭部挫傷、左前胸挫傷等傷害。另依本院110年10月26
    日勘驗筆錄（見本院卷第165頁）所示，被告郭一融雖然有
    說「哩緊走（台語）」此語，但當時證人邜嘉鈺正上前阻擋
    被告陳清鋑攻擊胡鈞典及呼喊報警，因此，被告郭一融「哩
    緊走（台語）」此語究竟是對告訴人胡鈞典所說，或是向證
    人邜嘉鈺所說，尚難清楚分辨！若被告郭一融是要告訴人胡
    鈞典趕緊離開，為何要從後方架住告訴人胡鈞典，使其更難
    行動？又既是要勸阻被告陳清鋑攻擊告訴人胡鈞典，為何不
    是拉住或架住被告陳清鋑，讓告訴人胡鈞典能有時間離開現
    場，反而是架住告訴人胡鈞典使其無法脫身？故依上所述可
    知，被告郭一融所說「哩緊走（台語）」，應是對證人邜嘉
    鈺所言，以免其擋在胡鈞典前面，被告陳清鋑無法遂行毆打
    告訴人胡鈞典之犯行。被告郭一融所辯無非畏罪卸責之詞，
    不足採信。
　㈢犯罪事實㈢部分
　⒈上開犯罪事實業據被害人黃康迪證述在卷(見偵三卷第245-25
    2頁)，並到庭證稱：「（問：陳清鋑有沒有對你說『他打錯
    人了』、『已經2 個住院了』、『你們公司叫人錄影的事要怎麼
    處理』、『要輸贏』這樣的話？）好像有說。（問：一樣這些
    話，簡延中有沒有對你說，或是他只有說其中幾句，簡延中
    有無說『他打錯人了』？）我不太確定是誰說的。（問：簡延
    中有無說『已經2個住院了』？）我也不確定是誰說的。（問
    ：簡延中有無說『你們公司叫人錄影的事要怎麼處理』？）這
    個有。（問：簡延中有無說『要輸贏』？）我不確定誰說的。
    （問：『要輸贏』這句話，簡延中或陳清鋑的原話是什麼、怎
    麼跟你講的，怎麼會講到『要輸贏』？）很生氣吧。（問：他
    那天跟你說的話是怎麼說的？）我的印象就是很生氣，誰說
    的我不確定。（問：是說『要輸贏』，還是說其他的話？）說
    『要輸贏』（問：簡延中跟陳清鋑有無跟你說他們的店盤給你
    ，還是你的店盤給他們，類似這樣的話？）有說。」（見本
    院卷第247-248頁）等語。 
  ⒉證人劉嘉平亦證稱：「（問：有沒有聽到『要輸贏』這句話？
    ）它的意思不是這樣，這個意思是說同行拉客人多少會有一
    些紛爭，它的敘述大概是如果常常有紛爭，不然我就不要做
    盤給你，還是你不要做盤給我，是這個意思而已。（問：你
    說『已經兩個被打到送醫院』這句話是誰講的？）陳清鋑。（
    問：『你們公司叫人錄影的事要怎麼處理』，這句話是誰講的
    ？）也是陳清鋑，因為錄影的東西是陳清鋑拿給我們看的。
    （問：你說的我不做盤給你或是你不做盤給我，意思『要輸
    贏』的那句話，這句話是誰說的？）這不是『要輸贏』的話，
    是大家在那裡討論如果常常這樣，還是我不做盤給你做，或
    是你不做盤給我做。（問：所以是沒有聽到『要輸贏』這句話
    ？）也不能說沒有，它的意義不是這樣，因為在對談中的意
    思是如果覺得問題這麼多，還是我盤給你做就好，不然就是
    你盤給我。」、「（問：剛才你講到陳清鋑有說『已經兩個
    人送醫院』，簡延中有無說這樣的話？）兩個人送醫院的事
    他們知道，大家在談的時候一定多少會說到。（問：簡延中
    也有說到這樣的話？）因為聽陳清鋑在說，當然我在中間也
    要知道是什麼事情。（問：簡延中有無對黃康迪說『已經兩
    個人送醫院』？）有。」、「（問：你剛剛說陳清鋑有講說『
    他打錯人了』、『已經兩個人送醫院』？）是。…（問：『已經
    兩個人送醫院』這句話是黃康迪聽你講的，還是在協調會中
    陳清鋑對黃康迪講的？）協調會中陳清鋑對黃康迪講的。」
    （見本院卷第233頁、235-236頁、240-242頁）等語。
  ⒊證人張正道於審理中固多證述對當時協調會中發生之事已不
    記得或不清楚，但亦證稱於檢察官詢問時是就其所知據實陳
    述等語（見本院卷第261頁），而證人張正道於偵查中則具
    結證稱：「(問：協調過程中，對方有無說什麼恐嚇的話？)
    我跟黃明營先到，後來黃康迪才到，黃康迪一到簡延中就罵
    黃康迪髒話，並作勢要打他，被我制止，簡延中及陳清鋑都
    有質問黃康迪為何要錄影，而且陳清鋑有說，今天中午本來
    要去打黃康迪的，但黃康迪不在現場，所以就打胡釣典，而
    且簡延中跟陳清鋑有說看黃康迪很不順眼，遲早有一天會修
    理他。(問：現場有沒有人說要輸赢？)簡延中跟黃康迪說男
    子漢的話，就在店門口輸赢，輸的人就把店收起來，簡延中
    說我輸的話，明天就把鐵門拉下來，黃康迪就沒有講話。(
    問：有沒有人說打錯人了，已經2個人住院了？)簡延中有說
    本來要打黃康迪的，但打錯人，而且已經有人住院了。」等
    語（見偵一卷第158頁〈同偵三卷第270頁〉）。
  ⒋據上，證人劉嘉平、張正道所證與被害人黃康迪所證大致相
    符，被告陳清鋑、簡延中確有對被害人黃康迪恫稱「他打錯
    人了」、「已經2個住院了」、「你們公司叫人錄影的事要
    怎麼處理」及「要輸贏」等語無訛。另被害人黃康迪並證述
    被告陳清鋑、簡延中二人說話時均表現出很生氣的樣子，證
    人張正道亦證稱被告二人講話會比較粗鄙，有火氣的言語（
    見本院卷第254頁），足徵當時被告二人對被害人黃康迪之
    態度顯非和善。被告二人以帶有火氣的言語對被害人黃康迪
    恫稱已經2個人被打到住院等語，自足令被害人心生畏懼（
    見偵三卷第250頁）。
  ㈣綜上所述，被告三人所辯均無非事後畏罪卸責之詞，顯均無
    理由，且均不足採信。本件事證已臻明確，被告三人犯行均
    堪認定，均應依法論科。
三、論罪科刑 
  ㈠核被告陳清鋑於犯罪事實㈠所為，係犯刑法第305條之恐嚇危
    害安全罪：於犯罪事實㈡所為，係犯刑法第277條第1項傷害
    罪2罪、同法第305條恐嚇危害安全罪及同法第309條第1項之
    公然侮辱罪；於犯罪事實㈢所為，係犯刑法第305條之恐嚇危
    害安全罪。被告郭一融於犯罪事實㈡所為，係犯刑法第277條
    第1項之傷害罪。被告簡延中於犯罪事實㈢所為，係犯刑法第
    305條之恐嚇危害安全罪。
　㈡被告陳清鋑與真實姓名年籍不詳之人就犯罪事實㈠恐嚇告訴人
    周郁承部分；被告陳清鋑與被告郭一融就犯罪事實㈡傷害告
    訴人胡鈞典部分；被告陳清鋑與被告簡延中就犯罪事實㈢恐
    嚇被害人黃康迪部分犯行間，分別有犯意聯絡及行為分擔，
    均分別為共同正犯。被告陳清鋑於犯罪事實㈡傷害告訴人蔡
    秉邑時，多次辱罵蔡秉邑「幹你娘」等語，係於相近時間密
    接為之，犯罪目的與侵害法益復同一，在刑法評價上以視為
    數個舉動之接續施行，合為包括之一行為予以評價較為合理
    ，應認係接續犯而論以一公然侮辱罪。又被告陳清鋑因告訴
    人蔡秉邑以手機錄影其對告訴人邜嘉鈺之恐嚇行為，乃於傷
    害告訴人蔡秉邑同時以「幹你娘」辱罵蔡秉邑，其動機、目
    的相同，故應係以一行為，同時觸犯傷害及公然侮辱二罪，
    為想像競合犯，應依刑法第55條之規定，從一重之傷害罪論
    斷，公訴意旨認應分論併罰，容有未洽。被告陳清鋑所犯傷
    害告訴人胡鈞典、蔡秉邑，恐嚇告訴人周郁承、被害人邜嘉
    鈺、黃康迪5罪，犯意均各別，行為互殊，應予分論併罰。
  ㈢爰審酌被告三人因車行經營細故而與告訴人、被害人等起爭
    執，竟未能理性解決問題，任意對對方施加暴行、恐嚇等行
    為，破壞國家法紀，所為自應予非難，再參酌告訴人、被害
    人等受傷程度非輕及所受心理恐懼，雙方迄今仍未能達成和
    解獲至原宥，且被告等事後多否認犯行，犯後態度難稱良好
    ，及被告陳清鋑自陳國中肄業，家裡一個哥哥、二個姐姐，
    平常做模具工廠：被告郭一融自陳國中肄業，家裡一個弟弟
    、一個奶奶，平常做水產業：被告簡延中自陳國中畢業，家
    裡一個母親、一個九歲女兒，平常做牛肉湯等一切情狀，分
    別量處如主文所示之刑，被告陳清鋑所處不得易科罰金部分
    ，應執行有期徒刑一年、得易科罰金部分，應執行有期徒刑
    十月；又被告三人所處得易科罰金部分，並均諭知易科罰金
    之折算標準，以資懲儆。
據上論斷，應依刑事訴訟法第299條第1項前段，刑法第28條、第
277條第1項、第305條、第309條第1項、第55條、第41條第1項前
段、第8項、第51條第5款，刑法施行法第1條之1，判決如主文。
本案經檢察官黃榮加提起公訴，檢察官董和平到庭執行職務。
中　　華　　民　　國　　111 　年　　2 　　月　　8 　　日
　　　　　　　　　刑事第二庭  審判長  法　官  彭喜有
                                      法  官  洪士傑
                                      法  官  蔡盈貞
以上正本證明與原本無異
如不服本判決應於收受本判後20日內向本院提出上訴書狀，並應
敘述具體理由。其未敘述上訴理由者，應於上訴期間屆滿後20日
內向本院補提理由書狀（均須按他造當事人之人數附繕本）「切
勿逕送上級法院」。
        　　　　　　　　　　　　　　　書記官　陳冠廷
中　　華　　民　　國　　111 　年　　2 　　月　　8 　　日
附錄本案論罪科刑法條全文
中華民國刑法第277條第1項：
傷害人之身體或健康者，處 5 年以下有期徒刑、拘役或 50 萬
元以下罰金。
中華民國刑法第305條：
以加害生命、身體、自由、名譽、財產之事恐嚇他人，致生危害
於安全者，處 2 年以下有期徒刑、拘役或 9 千元以下罰金。
中華民國刑法第309條第1項：
公然侮辱人者，處拘役或 9 千元以下罰金。